臺灣桃園地方法院民事判決　　　　　　 95年度簡上字第191號
上　訴　人　甲○○
被　上訴人　乙○○
訴訟代理人　丙○○
上列當事人間請求損害賠償事件，上訴人對於中華民國95年6 月
1 日本院桃園簡易庭95年桃簡字第462 號第一審判決提起上訴，
於96年2 月27日辯論終結，本院判決如下：
    主  文
原判決關於命上訴人給付超過伍萬參仟參佰參拾壹元，及自民國
九十五年二月二十二日起至清償日止，按年息百分之五計算之利
息部分，及該部分假執行之宣告，暨除確定部分外訴訟費用之裁
判均廢棄。
上開廢棄部分，被上訴人在第一審簡易之訴及其假執行之聲請均
駁回。
其餘上訴駁回。
第一審（除確定部分外）、及第二審訴訟費用由上訴人負擔分十
之三，餘由被上訴人負擔。
    事  實
甲、上訴人方面：
壹、聲明：
一、原判決不利於上訴人之部分廢棄。
二、上開廢棄部分，被上訴人於第一審簡易之訴駁回。
貳、陳述：除與原判決記載相同者，茲引用之外，補稱：
一、就醫療費用部分，應扣除被上訴人已領取之強制險新台幣（
    下同）10,580元。依強制汽車責任保險法第32條規定：「保
    險人依本法規定所為之保險給付，視為被保險人損害賠償金
    額之一部分；被保險人受賠償請求時，得扣除之。」從而就
    被上訴人以領取之強制險10,580元部分，自得予以扣除。
二、就無法工作之損失部分，被上訴人實際請假日數不實在，據
    以計算之基準應依勞保局申報之平均月投保薪資始為公平合
    理。
  (一)被上訴人於民國94年1 月3 日起至2 月5 日止，扣除春節假
    期4 天，上班日數共計20天。又被上訴人僅受有右腳第5 根
    腳趾頭骨折之傷害，於其他身體部位健康仍完好無缺，對於
    其勞動能力應無減少，縱然長庚醫院於95年4 月20日以（95
    ）長庚院法字第0260號函覆被上訴人應休養約6 星期左右，
    惟其意旨應係指該患部應予休養，其餘身體健康既未減損，
    被上訴人應可以不影響患部休息之方式到班工作。又被上訴
    人屬高薪階級，應係擔任高階職位，竟連續請假20日不工作
    ，顯與常情相悖；縱被上訴人6 星期期間係為請假至醫院治
    療，惟就醫行為均有其定期性，豈可能這34日內均至醫療院
    所就醫，可證被上訴人之請假證明不實在。
  (二)被上訴人提出之薪資證明未顯示其薪資結構，則其每月薪資
    82,068元是否含有其他獎金而非基本薪資之內容，或是否為
    固定或不固定薪資，而需以數月份平均值較為準確，似有查
    明必要。是以被上訴人提出之薪資證明為計算依據並不準確
    ，應已被上訴人於勞保局申報之平均月投保薪資為計算基準
    計算較為公平合理。又被上訴人減損勞動能力之依據應以扣
    除被上訴人得請假日數後，與其申報之平均月投保薪資相差
    之實際金額較為合理，原審單憑被上訴人提出之薪資證明，
    於法顯有未合。
三、就精神慰撫金部分，原審判命上訴人賠償精神慰撫金2 萬元
    顯然過高。因被上訴人以受傷期間，其女兒住院無法照顧等
    情主張受有精神上痛苦云云；惟被上訴人女兒住院並非上訴
    人所致，縱被上訴人因此受有精神上痛苦亦與本案無涉。又
    被上訴人僅受右腳第5 根趾頭骨折之傷害，未受開刀之苦，
    而一般手、腳骨折性傷害，縱為小小挫傷，動輒須休養至少
    1 至2 星期，俾便骨頭休息復原，是已被上訴人僅須休養34
    日即足恢復，其程度僅較輕微挫傷稍微嚴重，並非何種嚴重
    程度或嚴重不為之骨折傷害。再上訴人教育程度僅國小畢業
    、年紀老大、目前失業在家、靠家人接濟過活，自身並無謀
    生能力，相較被上訴人大學畢業、有謀生技能、且置有車子
    、房子等，衡量兩造經濟狀況落差甚距，原審據予認定上訴
    人應賠償2 萬元精神慰撫金顯然過重。
四、按「損害之發生或擴大，被害人與有過失者，法院得減輕賠
    償金額，或免除之。」民法第217 條第1 項訂有明文。本件
    損害之發生，於案發當時上訴人之行車速度僅時速15公里，
    因被上訴人自己忽然跑到馬路上，始釀成車禍，是以於損害
    之發生被上訴人與有過失，惟原審僅論以上訴人應負損害責
    任，就被上訴人是否與有過失，兩造間應負擔過失比例為何
    ，均未審究，是以認定上訴人應負擔損害賠償全額，顯於法
    未合。
參、證據：除援用第一審所提證據外，補提強制險已決賠案查詢
    表1 張為證，並請求向財團法人中小企業信用保證基金函詢
    被上訴人之薪資資料及調閱本院94年度桃交簡字第2138號卷
    宗。
乙、被上訴人方面：
壹、聲明：上訴駁回。
貳、陳述：除與原判決記載相同者，茲引用之外，補稱：
    上訴人主張無法工作之損失部分應扣除春節假期4 日，惟94
    年1 月3 日至5 日都是上班日，尤其94年2 月5 日星期六還
    是彈性上班，所以上班日應為26日，但對於原審認定25日，
    被上訴人不爭執。
丙、本院依職權向財政部臺灣省北區國稅局桃園縣分局函查兩造
    於93年至95年間所得及財產資料，另向財團法人中小企業信
    用保證基金會函查被上訴人請假事由及薪資狀況。
    理  由
一、本件被上訴人起訴主張：上訴人於94年1 月2 日上午9 時許
    ，駕駛車牌號碼為MK-1233 號自小客車（下稱系爭車輛），
    沿桃園縣龜山鄉○○○路右轉至復興北路行駛時，在無不能
    注意之情事下，竟疏未注意被上訴人站立在路旁，致系爭車
    輛之左前輪壓輾過被上訴人之右腳，被上訴人因而受有右側
    第5 蹠骨骨折之傷害，上訴人於車禍肇事後旋即向警方報案
    自首，刑事部分業經本院刑事庭判決上訴人過失傷害罪，處
    拘役20日，如易科罰金，以300 元折算1 日在案，故上訴人
    應對被上訴人所受損害負賠償責任。又被上訴人因本件事故
    所受之損害如下：(1)醫療費用：18,040元，被上訴人因上開
    傷害曾至財團法人長庚紀念醫院（下稱長庚醫院）等處治療
    ，其另須購買相關之醫療用品，合計已支出醫療費用18,040
    元；(2)無法工作之損失：71,126元，被上訴人在未受傷前每
    月之薪資為82,068元，因本件事故，其自94年1 月3 日起至
    同年2 月5 日止請假至醫院接受治療，無法正常工作，故請
    求上訴人賠償26日之工作損失計71,126元（82,068/30X26=7
    1,126） ；(3)精神慰撫金：10萬元，被上訴人因上開傷害而
    無法正常處理工作與家事，且被上訴人女兒在長庚醫院治療
    白血病住院期間，被上訴人亦無法親自照顧，其內心焦急飽
    受煎熬，又上訴人在事發後迄今均對被上訴人不聞不問，故
    其請求精神慰撫金10萬元。為此依民法第191 條之2 、第18
    4 條第1 項前段、第193 條第1 項、第195 條第1 項前段規
    定，請求上訴人給付189,166 元，及自起訴狀繕本送達翌日
    起至清償日止，按年息5%計算之利息，並陳明願供擔保，請
    准宣告假執行等語。經原法院審理後，判命上訴人給付被上
    訴人106,430 元，及自95年2 月22日起至清償日止，按年息
    5%計算之利息，並宣告就上開被上訴人勝訴部分得假執行，
    而駁回被上訴人其餘之訴及假執行之聲請，被上訴人就伊敗
    訴部分，並未表明不服而提起上訴，應告確定。
二、上訴人則抗辯：被上訴人請求之金額過高，其最多只能賠償
    2 萬元，超過部分其沒有能力清償。又被上訴人僅受有右腳
    第5 根腳趾頭骨折之傷害，於其他身體部位健康仍完好無缺
    ，應無26日不能上班之情，且自94年1 月3 日起至2 月5 日
    止，扣除春節假期後僅有20個工作日。再被上訴人主張之薪
    資亦屬過高，應以伊勞保之月投保薪資為準。另原審所判命
    給付之醫療費、慰撫金均有過高之情。原審亦未扣除被上訴
    人已領取之強制責任險理賠金等語。
三、經查，上訴人於94年1 月2 日上午9 時許駕駛系爭車輛，沿
    桃園縣龜山鄉○○○路右轉至復興北路行駛時，原應注意車
    前狀況，並隨時採取必要之安全措施以避免危險之發生，而
    依當時之天候晴朗，日間自然光線，路面乾燥無缺陷，並無
    不能注意之情事，竟疏未注意有行人即被上訴人站立於路旁
    ，致其自小客車之左前輪壓輾過被上訴人之右腳，致被上訴
    人因而受有右側第5 蹠骨骨折之傷害，上訴人並因上開過失
    傷害犯行，經本院刑事庭以94年桃交簡字第2138號論以過失
    傷害罪，量處拘役20日確定（下稱本件刑事案件）等之事實
    ，業據被上訴人提出與伊所述相符之長庚醫院診斷證明書、
    王天賜中醫診所診斷證明書、台安中醫診所診斷證明書、建
    安堂國術管損傷接骨治療證明書、本院94年度桃交簡字第21
    38號刑事簡易判決為證（見原審卷第5-11頁），上訴人對於
    上開事實經過亦不爭執，堪信為真實。
四、關於上訴人於本件車禍之發生是否有過失乙節，被上訴人主
    張：上訴人有未注意車前狀況之過失等語，上訴人則辯稱：
    當時其時速僅有15公里，係被上訴人自己跑出來被撞到等語
    ，經查：
  (一)按民事訴訟如係由原告主張權利者，應先由原告負舉證之責
    ，以證實自己主張之事實為真實，則被告就其抗辯事實即令
    不能舉證，或其所舉證據尚有疵累，亦應駁回原告之請求（
    最高法院17年上字第917 號判例參照）。次按，附帶民事訴
    訟經移送民事庭，即屬獨立民事訴訟，其移送後之訴訟程序
    ，應適用民事訴訟法，刑事訴訟所調查之證據，及刑事訴訟
    判決所認定之事實，並非當然有拘束民事訴訟之效力；刑事
    判決所為事實之認定，於獨立之民事訴訟之裁判時本不受其
    拘束，附帶民訴既因裁定移送而為獨立之民事訴訟，則原審
    依自由心證為與刑事判決相異之認定，即無違法之可言（最
    高法院43年台上字第95號、50年台上字第872 號判例參照）
    。本件被上訴人所提出之民事訴訟，其事實雖經本院刑事庭
    審理而為判決，惟依上開判例意旨，本院於本件獨立民事訴
    訟之審理，尚不受本件刑事案件判決事實認定之拘束，先予
    敘明。
  (二)又按，汽車行駛時，駕駛人應注意車前狀況，並隨時採取必
    要之安全措施，道路交通安全規則第94條第3 項定有明文。
    再行人應在劃設之人行道行走，在未劃設人行道之道路，應
    靠邊行走，並不得在道路上任意奔跑、追逐、嬉戲或坐、臥
    、蹲、立，阻礙交通。同規則第133 條亦有明文。
  (三)上訴人於警訊中自承：其由復興一路右轉復興北路，道路兩
    旁早餐車很多，右轉時未看到行人，看到時對方行人（即指
    被上訴人）在買早餐，我車行駛中對方行人要走時閃避我車
    不及，右腳先行被我左車輪下壓到等語，於偵查中亦稱：我
    沒有看到被上訴人，當時路旁很多人等語（見94年度偵字第
    15128 號卷第8 、30頁），核與被上訴人於警訊中陳稱：我
    是由長庚醫院出發，要到復興北路買早餐，當時我在「車道
    」上靜止。看到左方一部自小客車由文化一路右轉復興北路
    ，我看到時閃避不及，對方車左前輪就從我右腳壓過去等語
    （見同上卷第9-10頁）大致相符，再參照94年發查字第1248
    號卷附之94年1 月2 日所拍得之現場照片所示（見該卷第3
    頁），系爭路旁停放許多早餐車，加上購買早餐之行人，足
    認上訴人駕駛系爭車輛右轉復興北路後即進入人車擁擠路段
    。而上訴人為汽車駕駛人，於斯時當應注意車前狀況及路上
    行人，並隨時採取必要之安全措施，以避免危險之發生，而
    依當時之天候、道路狀況及視線，亦無不能注意之情事，竟
    疏未注意，致系爭車輛之左前輪輾壓在車道上之被上訴人右
    腳，並造成被上訴人受有右側第5 蹠骨骨折之傷害，足認被
    告對本件事故之發生顯有過失，且其過失與被上訴人所受之
    傷害間有相當因果關係。至於被上訴人當時於「車道」上靜
    止購買早餐，其位置即如上開發查卷第3 項所附第2 張相片
    所示之蔥抓餅攤車處，此為被上訴人所自陳（見同上偵卷第
    31頁），則被上訴人於購買早餐時，即係立於車道上，顯見
    亦有違反上開行人行走之規定，並有阻礙交通之情。又依被
    上訴人之陳述伊當時正在買早餐，則於系爭車輛通過時，伊
    原應背對系爭車輛，右腳掌朝向攤車方向，惟伊於系爭車輛
    通過同時轉身，使右腳掌朝向系爭車輛，而遭系爭車輛左前
    輪輾壓，以被上訴人立於車道上之情，應認被上訴人於本件
    車禍之發生亦有違反道路交通安全規則第133 條之過失甚明
    ，且該過失與伊之受有傷害間，亦有相當因果關係存在。是
    上訴人辯稱被上訴人亦有過失等語，即非無據。惟上訴人於
    本件確有未注意車前狀況之過失，已如前述，是此情僅涉後
    述兩造過失比例問題，尚無從免除上訴人之過失責任，上訴
    人以此否認自己之過失，則無可採。
五、又按，因故意或過失，不法侵害他人之權利者，負損害賠償
    責任；汽車、機車或其他非依軌道行駛之動力車輛，在使用
    中加損害於他人者，駕駛人應賠償因此所生之損害；不法侵
    害他人之身體或健康者，對於被害人因此喪失或減少勞動能
    力或增加生活上之需要時，應負損害賠償責任；不法侵害他
    人之身體、健康而情節重大者，被害人雖非財產上之損害，
    亦得請求賠償相當之金額，民法第184 條第1 項前段、第19
    1 條之2 前段、第193 條第1 項、第195 條第1 項前段分別
    定有明文。茲審酌上訴人得請求賠償之金額如下：
  (一)醫療費用：
    被上訴人主張：伊因本件事故所生之傷害曾至長庚醫院等處
    治療，另購買相關之醫療用品，合計已支出醫療費用18,040
    元等情，並提出長庚醫院醫療費用收據、王天賜中醫診所醫
    療費收據及醫療費用明細暨收據、台安中醫診所收據、統一
    發票、免用發票收據，建安堂國術館收據為證（見原審卷第
    12-20 頁），經核均屬必要醫療費用。至於上訴人抗辯被上
    訴人請求之金額過高等語，然其對此並未能提出其他證據資
    料以供本院參酌，是上訴人此部分空言抗辯即難採信。從而
    ，被上訴人向上訴人請求賠償醫療費用18,040元，於法有據
    。
  (二)無法工作之損失：
    被上訴人主張：伊在未受傷前每月之薪資為82,068元，因本
    件事故，自94年1 月3 日起至同年2 月5 日止請假至醫院接
    受治療，無法正常工作，請假26日等語，上訴人則以：被上
    訴人依其傷勢應無須休養26日，僅須患部得以休養即可，又
    上開期間扣除春節假期僅有20個工作日，故被上訴人主張請
    假26日應非事實。再上訴人所主張之薪資額過高，所提出之
    薪資證明無法顯示薪資結構，應以勞保月投保薪資為準等語
    為辯。查：
  1.關於被上訴人不能工作之期間，除據被上訴人提出財團法人
    中小企業信用保證基金員工請假證明書乙紙以證明伊於94年
    1 月3 日至同年2 月5 日請假26日之事實外，並經原法院依
    職權向長庚醫院函詢伊因本件事故所生之傷害須休養期間多
    久，經該院於95年4 月20日以（95）長庚院法字第0260號函
    回覆結果略以：依病患（即被上訴人）之病情評估，病患休
    養期間約需6 星期左右等語（見原審卷第56、50頁），經核
    與被上訴人所主張之請假期間相互吻合，且依被上訴人之傷
    勢，其行動能力已受影響，上訴人辯稱：被上訴人於不影響
    患部休養下，仍可到班工作云云，顯無可採。惟本院另依職
    權向該基金函詢被上訴人上開請假之細節，該基金以（96）
    人事字第874539號函覆稱：被上訴人自94年1 月3 日至11日
    止請家庭照顧假7 日、1 月12日至2 月5 日止請特別休假19
    日。依本基金工作規則第29條規定，請假期間薪資應照給，
    前述26日薪資為71,126元。如因業務需要且經徵得員工同意
    於特別休假日工作者，應加倍發給被上訴人薪資每日2736元
    ，或事後予以補休等語（見本院卷第67頁），可知被上訴人
    上開26日之請假期間，前7 日所請之假別為家庭照顧假，屬
    事假之類別，應係用於照顧家人所需，此為週知之事實，則
    依被上訴人所請假之該假別，即難認係被上訴人因本件車禍
    所受傷害而不能工作之證明，質言之，不能排除該7 日之不
    能工作係因被上訴人另為照顧家庭之所為。而另19日被上訴
    人所請之假別則為特別休假，衡諸一般常情，員工以自己之
    特別休假養病（傷）而不請病假，所在多有，應可認係被上
    訴人因本件車禍受傷不能工作之證明。又依上開函文，財團
    法人中小企業信用保證基金雖然照付被上訴人薪資，惟被上
    訴人本非不得利用其特別休假從事個人休閒等活動或於特別
    休假日工作而取得不休假獎金（或加班費），因此，仍應認
    被上訴人以自己休假養傷，係受有不能工作之損害。是被上
    訴人因本件所受傷害而不能工作之期間於扣除週休2 日假期
    後應為19日。至於上訴人另辯稱：於扣除春節假期後，上開
    期間之工作日僅餘20日云云，惟查，該年正月初一之國曆日
    期為94年2 月9 日，此亦為週知之事實，則該年春節假期之
    始日並不在被上訴人上開請假之期間內，是上訴人此部分所
    辯，要無可採，附此敘明。
  2.關於被上訴人不能工作期間之每日薪資應如何計算乙節，被
    上訴人主張伊受傷前每月薪資為82,068元等語，亦據被上訴
    人提出財團法人中小企業信用保證基金員工薪資證明書為證
    （見原審卷第38頁），復據本院依職權向財政部臺灣省北區
    國稅局調取被上訴人94年度綜合所得稅各類所得資料清單查
    知被上訴人於94年度在財團法人中小企業信用保證基金之薪
    資所得為1,385,492 元，如以年終獎金為1 個半月、考績（
    績效）獎金為1 個月之薪資計算方式而將上開金額除以14.5
    （月），所得之金額為95,551元（小數點以下四捨五入，下
    同），仍大於被上訴人所主張之上開每月薪資，以上足認被
    上訴人主張伊於受傷前每月薪資為82,068元等語，信而有徵
    。又依上開事證已足證明被上訴人之主張為真正，則上訴人
    空言否認被上訴人有伊所主張之金額，並辯稱應以勞保局之
    月投保薪資為請求之依據云云，洵無可採。依上，被上訴人
    得請求上訴人賠償伊不能工作之損害其數額為51,976元（計
    算式：82,068/30x19=51,976） ，逾此範圍之請求，則無理
    由。
  (三)精神慰撫金：
    按人格權遭遇侵害，受有精神上之痛苦，而請求慰藉金之賠
    償，其核給之標準，須斟酌雙方之身分、資力與加害程度及
    其他各種情形核定相當之數額。且所謂「相當」，應以實際
    加害情形與其影響是否重大及被害人之身分、地位與加害人
    之經濟情況等關係定之（此有最高法院86年度台上字第3537
    號判決意旨可參）。本件被上訴人自陳其為大學畢業，目前
    在財團法人中小企業信用保證基金上班，每月收入有82,068
    元，其名下有汽車及機車各1 部，另有房屋1 棟等語，而上
    訴人陳稱其為小學畢業，目前失業中，名下無任何財產等語
    ，嗣經原法院依職權查詢兩造財產資料，核與兩造所述內容
    大致相符，有稅務電子閘門財產所得調件明細表在卷可佐（
    見原審卷第41-47 頁），另參上訴人在事發後從未與被上訴
    人商談賠償事宜，亦對被上訴人所受之傷害不聞不問，是本
    院審酌兩造之身分、地位、財產、經濟狀況、被上訴人所受
    之身體及精神上痛苦程度等一切情狀，認被上訴人請求精神
    慰撫金2 萬元為相當，逾此數額之請求，為無理由，應予駁
    回。
  (四)綜上，被上訴人因本件車禍所受之損害為90,016元（計算式
    ：18,040＋51,976＋20000 ＝90,016）。
六、再按，損害之發生與擴大，被害人與有過失者，法院得減輕
    賠償金額或免除之，民法第217 條第1 項定有明文。查，本
    件車禍之發生，上訴人固有前載未注意車前狀況之過失，惟
    被上訴人亦有違反道路交通安全規則第133 條之過失，均如
    前述，是依前開說明，本件被上訴人請求上訴人賠償其損害
    ，自亦有上開民法第217 條第1 項之適用。本院審酌上情，
    及上訴人係汽車駕駛人，其駕駛汽車之行為使其擴大活動範
    圍，又汽車之機動力遠大於行人，而具較高之危險性，自應
    負有較大之注意義務，故認上訴人應負70% 之過失責任，被
    上訴人應自負30% 之過失責任，始屬合理。依此比例計算，
    被上訴人所得請求之金額即為63,011元（計算式：90,016×
    70% ＝63,011）。
七、復按，依強制汽車責任保險法第30條規定：「保險人依本法
    規定給付之保險金，視為加害人或被保險人損害賠償金額之
    一部份；加害人或被保險人受賠償請求時，得扣除之」。查
    本件被上訴人業已領取9,680 元之強制汽車責償保險理賠金
    乙節，有上訴人所提出之強制險已決賠案查詢表乙紙為證，
    並為兩造所不爭執（見本院卷第42、62頁），足信屬實，上
    訴人另辯稱被上訴人此部分所領取之金額為10,580元云云，
    於超過9,680 元部分，因乏實據，即難遽採。因此，上開被
    上訴人得請求之金額自應扣除伊已受領之理賠金額，是被上
    訴人本件得請求之金額於扣減後即為53,331元（計算式：63
    ,011 －9,680＝53,331）。至於，上訴人雖另抗辯其對於超
    過2 萬元部分沒有能力賠償被上訴人云云，然債務人即上訴
    人是否有能力清償，係屬於被上訴人之債權可否獲得完全受
    償之問題，並不影響上述事實之認定，且上訴人對被上訴人
    應負之債務數額亦不會因此而有所不同，是上訴人此部分抗
    辯不足採信。
八、末按，給付無確定期限者，債務人於債權人得請求給付時，
    經其催告而未為給付，自受催告時起，負遲延責任。其經債
    權人起訴，或依督促程序送達支付命令，或為其他相類之行
    為者，與催告有同一之效力；遲延之債務，以支付金錢為標
    的者，債權人得請求依法定利率計算之遲延利息，民法第22
    9 條第2 項、第233 條第1 項前段分別定有明文。從而，被
    上訴人本於侵權行為之法律關係，請求上訴人給付53,331元
    ，及自起訴狀繕本送達之翌日即95年2 月22日（見原審卷第
    23頁）起至清償日止，按年息5%計算之利息，為有理由，應
    予准許；其逾此範圍之請求，即為無理由，應予駁回。又，
    上開應准許部分，係適用簡易程序所為之判決，應依職權宣
    告假執行。至於被上訴人敗訴部分，其假執行之聲請失所附
    麗，應併予駁回。原審就超過上開應准許部分，為上訴人敗
    訴之判決，並為假執行之宣告，自有未洽。上訴意旨就此部
    分指摘原判決不當，求予廢棄改判，為有理由。至於上開應
    准許部分，原審判命上訴人給付，並為假執行之宣告，核無
    違誤，上訴意旨，就此部分，仍執陳詞，指摘原判決不當，
    求予廢棄，為無理由，應駁回其上訴。
九、本件事證已臻明確，兩造其餘之主張、陳述及所提之證據資
    料，核與判決結果無何影響，爰不一一論述，附此敘明。
十、據上論結，本件上訴為一部有理由、一部無理由，依民事訴
    訟法第436 條之1 第3 項、第450 條、第449 條第1 項、第
    79 條 但書，判決如主文。
中　　華　　民　　國　　96　　年　　3 　　月　　20　　日
                  民事第二庭審判長法　官　劉克聖
                                  法　官　潘進順
                                  法　官　范明達
上列正本證明與原本無異
不得上訴。
中　　華　　民　　國　　96　　年　　3 　　月　　20　　日
                                  書記官　江世亨
